# 权益性交易

提问人：jangyanbo 时间：2019-06-28 21:23:39
陈老师您好，关于权益性交易向您请教！
1 、请问权益性交易为何规定不能影响损益，假如规定可以影响损益的话会产生何种后果呢？
2 、同理为何与发行权益相关的费用要直接冲减权益而不能影响损益呢

回答人：chenyiwei
权益性交易是股东与被投资公司之间的资本性投入或者分配行为，所以对被投资公司而言不能确认损益。
与发行权益相关的费用要直接冲减权益，是因为这些费用是权益性交易的增量费用，按照受益归属原则，这部分费用也应当直接调整权益而不影响损益。